# 请教老师，实务中如何判断重大性和广泛性？

提问人：wx_5db98c8dd8e1 时间：2019-12-09 17:03:00
一、书中判断 “广泛性” 的情形
1 、不限于对财务报表的特定要素、账户或项目产生影响；
2 、虽然仅对财务报表的特定要素、账户或项目产生影响，但这些要素、账户或项目是或可能是财务报表的主要组成部分；
3 、当与披露相关时，产生的影响对财务报表使用者理解财务报表至关重要。
二、实务中的情形
1 、重大交易的商业实质无法判断
2 、资产减值、应收账款的可回收性存疑
3 、经历诉讼和立案调查
4 、持续经营能力存疑
5 、无法对预计负债、业绩补偿获取充分证据
对于这些情形，重大、广泛、还是既重大又广泛？如何判断？
谢谢各位老师忙中抽闲来看我的问题！

回答人：chenyiwei
需要结合每个具体个案详细分析，不能一概而论。总体上包括定性和定量两方面的基本要素，包括但不限于：单个错报的影响金额和所影响的项目的敏感程度；对关键财务指标的影响（如果有颠覆性影响的，一般认为影响广泛，如可能导致由盈变亏，或者导致不能实现再融资所要求的净资产收益率等）；
是否涉及舞弊；涉及多个错报的，各项错报汇总起来的综合影响程度；等等。
所需考虑的因素很难穷举。